臺灣士林地方法院民事裁定
110年度小上字第110號
上  訴  人  許安邦  
            李淑華  
被 上訴 人  西湖美人社區管理委員會
法定代理人  許珍瑤  
上列當事人間請求損害賠償事件，上訴人對於民國110年9月3日
本院內湖簡易庭110年度湖小字第959號第一審判決提起上訴，本
院裁定如下：
    主  文
上訴駁回。
第二審訴訟費用新臺幣壹仟伍佰元由上訴人負擔。
    理  由
一、按關於請求給付金錢或其他代替物或有價證券之訴訟，其標
    的金額或價額在新臺幣（下同）10萬元以下者，適用小額程
    序；而對於小額訴訟之第一審裁判之上訴，非以其違背法令
    為理由，不得為之，民事訴訟法第436 條之8 第1 項、第43
    6 條之24第2 項各有明文。所謂判決違背法令，係指原判決
    有不適用法規或適用不當之情形，若僅係取捨證據、認定事
    實等屬於原審法院職權行使之事項，除有認定違法之情形外
    ，尚不生違背法令之問題。次按上訴狀內應記載上訴理由，
    表明下列各款事項：㈠原判決所違背之法令及其具體內容。㈡
    依訴訟資料可認為原判決有違背法令之具體事實，同法第43
    6 條之25亦有明定。亦即上訴狀應就第一審判決如何違背法
    令為具體之指摘，並揭示該法規之條項或其內容，若係成文
    法以外之法則，應揭示該法則之旨趣，倘為司法院解釋，則
    應揭示該解釋之字號或其內容，或揭示如何當然違背法令之
    事實，上訴狀如未依此項方法表明者，即難認為已對第一審
    判決之違背法令有具體之指摘。
二、本件訴訟標的金額為10萬元以下，原審乃依小額訴訟程序審
    理、判決。上訴人對於該小額訴訟第一審判決不服提起上訴
    ，上訴意旨略以：被上訴人疏於注意，未依公寓大廈管理條
    例第10條第2項規定修繕、管理、維護社區共有部分所屬管
    線，所生漏水之狀態，致使上訴人之車輛均因滴水產生水漬
    ，因含有白灰、水泥砂或是黏濁液體，並非清水或自來水，
    而無法藉由洗車打蠟清除，原審未現場勘驗系爭車輛，逕以
    系爭車輛非新車，已使用相當期間為由，駁回伊回復原狀之
    請求，認定事實不清，適用法律錯誤，為此提起上訴，並聲
    明：原判決不利於上訴人之部分廢棄；前開廢棄部分，被上
    訴人應給付上訴人許安邦1萬9,000元及上訴人李淑華2萬2,6
    50元等語。
三、經查：上訴意旨核屬對於原審取捨證據、認定事實之職權指
    摘不當，及其就事實認定及證據取捨之個人意見，至所稱適
    用法律錯誤部分，並未具體表明原判決違背法令之具體內容
    ，亦未揭示原判決有何不適用法則或司法院解釋字號及具體
    內容，暨依訴訟資料合於該違背法令之具體事實，揆諸首揭
    規定及說明，即難認其上訴為合法，應予駁回。
四、再按於小額訴訟之上訴程序，法院為訴訟費用之裁判時，應
    確定其費用額，民事訴訟法第436條之19第1項、第436條之3
    2第1項定有明文。本件第二審裁判費用為1,500元，應由上
    訴人負擔，爰併為裁定如主文第2項所示。
五、據上論結，本件上訴為不合法，依民事訴訟法第436條之32
    第1項、第2項、第436條之19第1項、第444條第1項前段、第
    95條、第78條，裁定如主文。
中　　華　　民　　國　　110 　年　　11　　月　　2　　日
                  民事第五庭  審判長法  官  蔡志宏
                                    法  官  趙彥強
                                    法  官  謝佳純
以上正本係照原本作成。
本件裁定不得抗告。　　　　　　　　　　　　　　　　　　
中　　華　　民　　國　　110 　年　　11　　月　　3　　日
                                    書記官  陳怡文